臺灣高雄地方法院刑事判決　　　　　　　　　　　　　九十年度交易字第六九六號
　　公　訴　人　臺灣高雄地方法院檢察署檢察官
　　被　　　告　甲○○
右列被告因公共危險等案件，經檢察官提起公訴（九十年度偵字第一八九九號），本
院判決如左：
    主  文
甲○○服用酒類，不能安全駕駛動力交通工具而駕駛，處拘役伍拾玖日，如易科罰金
，以參佰元折算壹日。
其餘被訴過失傷害部分公訴不受理。
    事  實
一、甲○○明知服用酒類足以造成不能安全駕駛動力交通工具之危險，竟仍於民國九
    十年四月十二日下午，在不詳地點飲酒後，其平衡感、言詞能力、定向力及感覺
    能力均已有所障礙，顯無法安全駕駛之程度下，猶於同日晚上七時左右，貿然駕
    駛車牌號碼ＸＢ—三四五七號自小客車，沿高雄市苓雅區○○○路由南往北方向
    行駛，於同日下午七時許，途經民族二路與中正二路交岔路口欲右轉時，未讓直
    行車先行，且因酒醉疏於注意而逕行右轉，不慎撞及沿中正路西往東方向行駛之
    戊○○所駕駛車號ＹＸ—五五三六號自小客車，致戊○○因此受有左胸挫傷之傷
    害（戊○○過失傷害部分未據告訴），而戊○○車內乘客丁○○亦因此受有頭部
    外傷併顏面擦傷、胸部挫傷、腹部挫傷併左腎鈍挫傷及血尿等傷害（丁○○過失
    傷害部分已具狀撤回告訴）。甲○○追撞戊○○車輛後，因追撞力量過大，致戊○○所駕駛車輛偏離撞及對向沿中正路東向西行使欲待左轉入民族二路之丙○○
    所駕駛車號ＸＳ—一三二三號自小客車，致丙○○因此受有頭部外傷併血腫、左
    眼玻璃體剝離併視網膜前出血等傷害（丙○○過失傷害部分已具狀撤回告訴），
    丙○○車輛復彈飛壓及在後之乙○○所駕駛車號ＹＱ—一二六三號自小客車。嗣
    經警對甲○○進行酒精測試結果，甲○○呼氣酒精濃度高達每公升一點一○毫克
    。
二、案經丙○○、丁○○訴由高雄市政府警察局苓雅分局移送臺灣高雄地方法院檢察
    署檢察官偵查起訴。
    理  由
壹、有罪部分：
一、右開時、地酒後駕車肇事，經檢測呼氣酒精濃度測定值為每公升一點一０毫克之
    犯罪事實，業據被告甲○○於警、偵訊及本院審理時坦承不諱，並有道路交通事
    故調查報告表、舉發違反道路交通安全管理事件通知書、酒精濃度測試表、刑法
    第一百八十五條之三案件測試觀察紀錄表各一份附卷可稽。又按行為人飲酒後如
    其呼氣酒精濃度達於每公升０．五毫克時，即有反應較慢、感覺減低、影響駕駛
    之輕到中度之中毒症狀，如達於每公升０．七五毫克時，則會有思考改變、個性
    行為改變之輕到中度中毒症狀（參見行政院國軍退除役官兵輔導委員會台北榮民
    總醫院八十八年八月五日（八八）北總內字第二六八六八號函）；復依醫學實驗
    證明所得經驗法則，對於吐氣酒精濃度達每公升０．二五毫克以上時，將使駕駛
    人產生複雜之技巧障礙、駕駛能力變壞之行為表現，肇事比率比一般未飲酒時高
    出二倍，而吐氣酒精濃度達每公升零點五毫克以上時，將使駕駛人產生平衡感與
    判斷力障礙升高，肇事比率比一般未飲酒時高出十倍，甚而如吐氣酒精濃度達每
    公升零點七五毫克時，駕駛人將產生明顯酒醉、步履蹣跚之行為狀態，其肇事比
    率比一般高二十五倍（參見蔡志中著，對飲酒不能安全駕駛之執法研究，司法院
    第四十六期業務研究會講義），本案被告甲○○呼氣酒精濃度高達每公升一點一
    ０亳克，已如前述，復佐以被告甲○○肇事之情節重大，已欠缺一般常人之注意
    義務，足認其已達不能安全駕駛之程度。是依上開補強證據，已足資擔保被告所
    為上開任意性自白具有相當程度之真實性，而得使本院確信被告前述自白之犯罪
    事實確屬真實。事證明確，被告犯行堪予認定。
二、核被告甲○○於服用酒類，達於不能安全駕駛動力交通工具而仍駕駛上開車輛之
    行為，係犯刑法第一百八十五條之三之服用酒類不能安全駕駛動力交通工具而駕
    駛罪。審酌被告明知酒後不能安全駕車而駕駛，將致生危害其他用路人交通安全
    之虞，仍無視於其他用路人之公共安全，於飲酒過量後仍駕車，因而肇事，惟念
    其犯後坦承犯行，及已與被害人達成和解，賠償被害人損失等一切情狀，量處如
    主文所示之刑，併諭知易科罰金之折算標準。
貳、公訴不受理部分－即被告被訴過失傷害部分：
  （一）公訴意旨略以：被告甲○○於上開事實欄所列時、地駕車肇事，致戊○○車
        內乘客丁○○因此受有頭部外傷併顏面擦傷、胸部挫傷等傷害；丙○○因此
        受有頭部外傷併血腫、左眼玻璃體剝離併視網膜前出血等傷害，因認被告甲○○另涉有刑法第二百八十四條第一項前段之過失傷害罪嫌。
  （二）按告訴乃論之罪，告訴人於第一審辯論終結前得撤回其告訴，又告訴經撤回
者，應諭知不受理之判決，刑事訴訟法第二百三十八條第一項、第三百零三
        條第三款定有明文。
  （三）查本件告訴人丁○○、丙○○告訴被告甲○○過失傷害案件，起訴書認被告
        此部分之行為係犯刑法第二百八十四條第一項前段之過失傷害罪，依同法第
        二百八十七條前段之規定，須告訴乃論。茲據告訴人丁○○、丙○○撤回此
        部分原先所提出之告訴，有撤回告訴狀二紙附卷可稽，依照上開說明，本件
        就被告被訴過失傷害部分，應諭知公訴不受理之判決。
據上論斷，應依刑事訴訟法第二百九十九條第一項前段、第三百零三條第三款，刑法
第一百八十五條之三、第四十一條第一項前段、罰金罰鍰提高標準條例第一條前段、
第二條，判決如主文。
本案經檢察官陳登燦到庭執行職務。
中    華    民    國      九十一    年      五      月      二十二      日
                                  臺灣高雄地方法院交通法庭
                                      審判長 法  官   趙家光
                                             法  官   洪榮家
                                             法  官   邱泰錄
右正本證明與原本無異。
如不服本判決，應於判決送達後十日內，向本院提出上訴狀。
                                             書記官   林慧君
中    華    民    國      九十一      年      五    月     二十二      日
中華民國刑法第一百八十五條之三
服用毒品、麻醉藥品、酒類或其他相類之物，不能安全駕駛動力交通工具
而駕駛者，處一年以下有期徒刑、拘役或三萬元以下罰金。
